【裁判字號】    98,上訴,2683
【裁判日期】    980708
【裁判案由】    毒品危害防制條例
【裁判全文】
臺灣高等法院刑事判決                98年度上訴字第2683號
上  訴  人
即  被  告  甲○○
上列上訴人因違反毒品危害防制條例案件，不服臺灣桃園地方法
院98年度審訴字第890號，中華民國98年5月22日第一審判決（起
訴案號：臺灣桃園地方法院檢察署98年度毒偵字第909 號），提
起上訴，本院判決如下：
    主  文
上訴駁回。
    理  由
一、依刑事訴訟法第350條、第361條、第362條、第367條規定，
    不服地方法院之第一審判決而上訴者，須提出上訴書狀，並
    應敘明具體理由，為上訴必備之程式；其所提出之書狀未敘
    述上訴理由，或僅曾以言詞陳述上訴理由者，均應於上訴期
    間屆滿後20日內補提理由書於第一審法院。第一審法院經形
    式審查，認逾期未補提上訴理由者，應定期間先命補正；逾
    期未補正者，為上訴不合法律上之程式，應以裁定駁回。倘
    已提出上訴理由，但所提非屬具體理由者，則由第二審法院
    以上訴不合法律上之程式，判決駁回。而所謂具體理由，必
    係依據卷內既有訴訟資料或提出新事證，指摘或表明第一審
    判決有何採證認事、用法或量刑等足以影響判決本旨之不當
    或違法，而構成應予撤銷之具體事由，始克當之（例如：依
    憑證據法則具體指出所採證據何以不具證據能力，或依憑卷
    證資料，明確指出所為證據證明力之判斷如何違背經驗、論
    理法則）；倘僅泛言原判決認定事實錯誤、違背法令、量刑
    失之過重或輕微，而未依上揭意旨指出具體事由，或形式上
    雖已指出具體事由，然該事由縱使屬實，亦不足以認為原判
    決有何不當或違法者（例如：對不具有調查必要性之證據，
    法院未依聲請調查亦未說明理由，或援用證據不當，但除去
    該證據仍應為同一事實之認定），皆難謂係具體理由，俾與
    第二審上訴制度旨在請求第二審法院撤銷、變更第一審不當
    或違法之判決，以實現個案救濟之立法目的相契合，並節制
    濫行上訴（參照最高法院97年度台上字第892 號刑事判決意
    旨）。
二、本件被告不服原審判決，提起上訴，其於民國（下同）98年
    6 月15日提出上訴狀稱：「(一)被告自警方查獲施用第一級毒
    品海洛因後，即立誓爾後不再沾碰毒品，並自費至桃園署立
    療養院就診服用替代療法美沙冬。(二)被告現家中有一名稚女
    教養，還有年邁老母親需以照顧，被告深感悔恨。(三)被告具
    狀提出上訴，請求於律法體制下，給予被告一個自新的機會
    ，並衡量被告犯罪後之行為，給予最適當的裁判」云云。
三、查原審判決係認定：「被告前於87年間因施用毒品案件，經
    臺灣桃園地方法院裁定送觀察、勒戒後，認有繼續施用毒品
    之傾向，再由臺灣桃園地方法院裁定令入戒治處所施以強制
    戒治，因其戒治成效經評定為合格，復經臺灣桃園地方法院
    裁定停止戒治，且於87年12月4 日停止戒治出所，並付保護
    管束，迄至88年7 月26日保護管束期滿未經撤銷，視為強制
    戒治期滿執行完畢，施用毒品之犯行，又分別經臺灣高等法
    院以87年度上訴字第2964號、臺灣桃園地方法院以87年度訴
    字第535 號，分別判處免刑確定，臺灣桃園地方法院檢察署
    檢察官以89年度戒偵字第621 號為不起訴處分確定。於93年
    10月10日（即前開強制戒治執行完畢後5 年內）復因施用第
    一、二級毒品等案件，經臺灣桃園地方法院以94年度訴字第
    52號判決，分別判處有期徒刑7月（下稱案）、4月（下稱
    案），並定其應執行刑為有期徒刑10月，上訴後，經臺灣
    高等法院以94年度上訴字第1672號判決，上訴駁回確定；又
    因贓物案件，經臺灣桃園地方法院以94年度桃簡字第293 號
    判決，判處有期徒刑4 月確定（下稱案），上開案至
    三罪另經臺灣高等法院以94年度聲字第1118號裁定，定其應
    執行刑為應執行有期徒刑1 年確定。於94年間復因恐嚇案件
    ，經臺灣桃園地方法院以95年度易字第145 號判決，判處有
    期徒刑1年6月，上訴後，經臺灣高等法院以95年度上易字第
    697號判決，撤銷原判決，改判處有期徒刑2年確定（下稱案
    ）；於95年間又因恐嚇案件，經臺灣桃園地方法院以95年
    度易字第630號判決，判處有期徒刑6月確定（下稱案），
    前開案另經臺灣桃園地方法院以96年度聲減字第7094號裁
    定，減為有期徒刑3 月後，並與案定其應執行刑為應執行
    有期徒刑2年2月確定，且與案至之應執行刑入監接續執
    行，而於97年9月12日假釋出監（至98年3月10日始假釋期滿
    ，本件係於假釋期間所犯，不構成累犯）。詎其仍未戒除毒
    癮，竟基於施用第一級毒品海洛因之犯意，於98年2 月18日
    下午4時50分許，在桃園縣八德市○○路○段212巷1弄2衖16
    之1號住處內，以針筒注射之方式，施用第一級毒品海洛因1
    次。嗣於同年2月19日晚間6時30分許，其另涉竊盜案件為警
    於上址查獲，並扣得其所有供施用毒品所用之分裝袋1 只、
    注射針筒3支、塑膠勺子1支，經警採集尿液送檢驗，結果呈
    嗎啡陽性反應，始查悉上情。以被告所為係犯毒品危害防制
    條例第10條第1 項之施用第一級毒品罪。」原審判決並詳載
    其審酌科刑之一切情狀之理由稱：「爰審酌被告犯罪之動機
    、方法、其前經觀察、勒戒、強制戒治、判處罪刑後，本次
    仍施用第一級毒品海洛因，戕害己身，顯無悔改之意，惟念
    其犯後尚能坦承犯行、態度尚可等一切情狀狀，量處有期徒
    刑拾月」（原審判決第3 頁），故原審判決已就量刑刑度詳
    為審酌並明其理由，原審判決認事用法，核無違誤，量刑
    亦屬妥適，被告上訴意旨僅空言以其家庭因素與犯後態度，
    指稱：「給予被告一個自新的機會，並衡量被告犯罪後之行
    為，給予最適當的裁判」云云，尚不足以影響原審判決量刑
    刑度之本旨，亦不足以認為原審判決有何不當或違法，核非
    上開法條規定之上訴應敘述之具體理由，此外，被告復未具
    體指摘原審判決關於認定事實、適用法律及量刑等事項，究
    竟有何違法或不當之具體情形。揆諸上開說明，本件上訴未
    敘述具體理由及不合法律上之程式，應予駁回，並不經言詞
    辯論為之。
據上論斷，應依刑事訴訟法第367條前段、第372條，判決如主文
。
中    華    民    國    98    年    7     月    8     日
                  刑事第三庭  審判長法  官  陳博志
                                    法  官  蔡聰明
                                    法  官  許文章
以上正本證明與原本無異。
如不服本判決，應於收受送達後10日內向本院提出上訴書狀，其
未敘述上訴之理由者並得於提起上訴後10日內向本院補提理由書
（均須按他造當事人之人數附繕本）「切勿逕送上級法院」。
                                    書記官  蔡慧娟
中    華    民    國    98    年    7     月    8     日


司法院資訊處製作；財團法人民間司法改革基金會備份。
